臺灣高雄地方法院刑事判決　　　　　　　 94年度交訴字第7號
公　訴　人　臺灣高雄地方法院檢察署檢察官
被　　　告　甲○○
選任辯護人　蔡淑媛律師
　　　　　　陳意青律師
上列被告因業務過失致死案件，經檢察官提起公訴（93年度偵字
第13953 號），嗣被告於本院準備程序進行中，就被訴事實為有
罪之陳述，經本院合議庭裁定由受命法官，獨任進行簡式審判程
序審審理，判決如下：
    主  文
甲○○從事業務之人，因業務上之過失致人於死，處有期徒刑拾
月。
    事  實
一、甲○○考領有職業聯結車駕駛執照，並受雇設於高雄市○○
    區○○街38號之「經緯石化運輸股份有限公司」，擔任曳引
    車駕駛之工作，為從事駕駛業務之人。於民國93年7 月10日
    中午12時20分許，駕駛車牌號碼：XM-533號曳引車，沿高雄
    市小港區○○○路由東往西方向行駛，途經中山四路高雄公
    園前處時，本應注意「汽車在同一車道行駛時，除擬超越前
    車外，後車與前車之間應保持隨時可以煞停之距離」，「汽
    車行駛時，駕駛人應注意車前狀況，並隨時採取必要之安全
    措施」等道路交通安全規則之規定，而依當時之情形，又無
    不能注意之情事，詎甲○○竟仍疏未注意及此，適於同一時
    、地由黃木川駕駛之車牌號碼：YF-8283 號自小客車，車內
    搭載其妻女黃淑芳、黃渝涵二人，亦沿該路同向在前行駛，
    因前方有林偉村所駕駛之吊車而減速慢行，甲○○即因未注
    意車前狀況及保持與前車隨時可以煞停之安全距離，煞避不
    及自後追撞黃木川所駕駛之上揭自小客車，黃木川所駕駛之
    上揭自小客車並因而再追撞前方林偉村所駕駛之曳引車，致
    黃木川所駕駛之上揭自小客車車體損壞後旋即起火燃燒，黃
    木川、黃淑芬二人並因車體損壞受困車內無法逃生，燒傷窒
    息致死；黃渝涵則因而受有左耳燒傷之傷害（黃渝涵傷害部
    分未據告訴）。嗣甲○○於有偵查犯罪職權之公務員發覺其
    罪嫌疑前，向前來處理之警員自首坦承犯行進而接受裁判。
二、案經高雄市政府警察局報請暨臺灣高雄地方法院檢查署檢察
    官自動檢舉偵查起訴。
    理  由
一、訊據被告甲○○於警詢、偵查中及本院審理時，對上揭發生
    車禍肇事，致被害人黃木川所駕駛之上揭自小客車車體損壞
    並因而起火燃燒，致黃木川、黃淑芬燒傷窒息死亡之事實均
    供認不諱，核與證人林偉村於警詢、偵查中證述之車禍發生
    情節相符，且有道路交通事故調查報告表(一)及(二)、道路交通
    事故現場圖各1 紙、交通事故談話紀錄表各乙份，及車禍現
    場照片17幀附於警卷內可資佐證，足認被告之自白核與事實
    相符。又被害人黃木川、黃淑芬均確係因本案車禍致燒焦窒
    息死亡之事實，業據臺灣高雄地方法院檢察署檢察官督同法
    醫師相驗明確，並製有鑑定驗斷書、勘驗筆錄、相驗屍體證
    明書各乙份附卷（詳93年度相字第1175號、第1176號偵查卷
    ）足憑。按「汽車在同一車道行駛時，除擬超越前車外，後
    車與前車之間應保持隨時可以煞停之距離」，「汽車行駛時
    ，駕駛人應注意車前狀況，並隨時採取必要之安全措施」，
    道路交通安全規則第94條第1 項、第3 項分別定有明文。本
    案被告為考領有職業聯結車駕駛駛執照之人（詳警卷第19頁
    ），駕車自應注意上開道路交通安全規定而不能諉為不知，
    且依卷附道路交通事故調查報告表及現場照片所示，當時為
    白天天氣晴、視距良好，現場路面乾燥並無缺陷等情，依當
    時之情形，又無不能注意之情事；詎被告竟仍疏未注意及此
    ，致肇發生本案車禍，被告確有過失甚明。且被害人黃木川
    、黃淑芬均確因此車禍車毀起火燃燒，受困車內而燒傷窒息
    死亡，足認被告之過失確與被害人二人之死亡間具有相當之
    因果關係。本件事證明確，被告上揭因業務上過失致人於死
    之犯罪事實洵堪認定，應予依法論科。
三、核被告甲○○所為，係犯刑法第276 條第2 項之業務上過失
    致人於死罪。被告以一過失駕駛行為，致被害人黃木川、黃
    淑芬二人死亡，係一行為而觸犯數罪名，應從一業務過失致
    人於死罪論處。又被告於肇事後除停留現場等候員警前來處
    理外，並於有偵查犯罪職權之員警知悉肇事者之姓名前，即
    向前來處理之警員坦承即為肇事者，並自白犯行進而接受裁
    判，有高雄市政府警察局交通大隊交通事故談話紀錄表乙紙
    在卷可憑（參警卷第10頁），應依刑法第62條前段之規定，
    減輕其刑。爰審酌被告為一職業駕駛人，對於駕車行駛道路
    更需有高於一般人之注意，然因其駕車過失，致被害人二人
    正值壯年即喪失性命，除造成被害人家屬精神上無法彌補之
    傷害，且被害人二人所留子女年紀尚幼，日後成長失其父母
    在旁呵護，外在經濟之不足及內在心靈之默落，已非難料，
    被告本件過失犯行所造成傷害實屬非輕，然念其並無犯罪前
    科、素行良好，有臺灣高等法院被告前案紀錄表乙份在卷可
    稽，於肇事後尚知坦承犯行，且連同所任職公司與被害人家
    屬數次洽談後續處理事宜，願以新台幣八百萬元達成和解，
    雖最終因被害人家屬內部意見不一致無所成，然已現其努力
    消彌本件道路交通事故所生損害之悔意，犯後態度尚稱良好
    等一切情狀，爰酌情量處如主文所示之刑，以示儆懲。
據上論斷，應依刑事訴訟法第273 條之1 第1 項、第284 條之 1
、第299 條第1 項前段，刑法第276 條第2 項、第55條前段、第
62條前段，罰金罰鍰提高標準條例第1 條前段，判決如主文。
本案經檢察官乙○○到庭執行職務。
中　　華　　民　　國　　94　　年　　10　　月　　7 　　日
                  交通法庭  法  官　林揚奇
以上正本證明與原本無異。
如不服本判決，應於收受送達後10日內向本院提出上訴書狀。
中　　華　　民　　國　　94　　年　　10　　月　　7 　　日
                            書記官  于耀文
附錄本案論罪科刑法條全文：
刑法第276 條：
因過失致人於死者，處二年以下有期徒刑、拘役或二千元以下罰
金。
從事業務之人，因業務上之過失犯前項之罪者，處五年以下有期
徒刑或拘役，得併科三千元以下罰金。
